Lucas Bramas

Designer de services & ux

Bordeaux 26 ans 07.85.92.78.55 linkedin.com/in/lucas-bramas lucasbramas@protonmail.com lucasbramas.com Je conçois des systèmes, des services ou des produits numériques (dispositifs, interfaces). Je prototype la succession d'interactions à mettre en place pour une proposition adaptée à l'expérience et sa réalité sur le terrain.

EXPÉRIENCES

Designer de services

Métropole de Lyon

Septembre 2018 - Octobre 2019 Lyon Suivi des projets et travail en équipe pluridiscplinaire pour la conceptualisation de service publique numérique à détinsation des usagers. Refonte des services et mise en cohérence des produits.

Designer graphique

Petit Shirt

Janvier 2017 - Février 2017 Grenoble Création de motifs et illustrations pour un catalogue de personnalisation de t-shirt et textiles. Réalisation de supports de communication web autour des offres BtoB.

A BÉNÉVOLAT

Vice président

Association Design Camp

Octobre 2017 - Février 2019 Bordeaux Association valorisant les projets de design sur Bordeaux. Organisation d'événement présentant les traveaux d'étudiants designers et recontre avec des professionnels.

* FORMATIONS

Université de Bordeaux III

2017 - 2019 Bordeaux Master design : interaction, innovation, service. Mémoire de recherche sur la participation citoynne dans les politiques publiques.

Université de Nîmes

2014 - 2017 Nîmes Licence arts appliqués spécialité design option design et cultures numériques. Projet de diplôme sur la démocratie participatif numérique.

Lycée du Dauphiné

2012 - 2013 Romans-sur-Isère Baccalauréat sciences et technologies de la gestion option marketing

COMPÉTENCES & MÉTHODES

Hard skills

ux / ui
vision systémique
prototypage
recherches utilisateurs
wireframes
parcours utilisateurs
scénario d'usage
business model
tests utilisateurs
science humaine
design fiction

Soft skills

figma
illustrator
xd
indesign
photoshop
premiere pro
lightroom
sketchup
rhino 3d
keyshot
html

css p5.js arduino